th: เนื้อหาแผนที่โลก: ภูมิศาสตร์สัตว์; กลุ่มดาว; สิ่งแวดล้อม; ความเป็นจริงเสริมแบบโต้ตอบได้; กายภาพ; การเมือง; ภูมิประเทศและภูมิศาสตร์ใต้น้ำ; อื่นๆ
nb: Innhold på globuskart: Dyregeografi; Konstellasjon; Miljø; Interaktiv utvidet virkelighet; Fysisk; Politisk; Topografisk og batymetrisk; Annet
ru: Содержание карты мира: География животных; Звездное небо; Экологическая; Интерактивная дополненная реальность; Физическая; Политическая; Топографические и батиметрические; Другое
fi: Maapallokartan sisältö: Eläinten maantiede; Tähdistö; Ympäristöaiheinen; Interaktiivinen lisätty todellisuus; Luonnonmaantieteellinen; Poliittinen; Topografinen ja syvyyskartta; Muu
bg-BG: Съдържание на картата на глобуса: География на животните; Съзвездие; Околна среда; Интерактивна добавена реалност; Физическо; Политическо; Топографски и батиметрични; Друго
cs: Obsah mapy na globusu: Geografie zvířat; Souhvězdí; Životní prostředí; Interaktivní rozšířená realita; Topografie; Politika; Topografie a batymetrie; Jiné
sk-SK: Obsah mapy sveta: Geografia zvierat; Konštelácia; Environmentálny; Interaktívna rozšírená realita; Fyzický; Politický; Topografická a batymetrická; Iné
it: Contenuto della mappa del globo: Geografia animale; Costellazioni; Ambientale; Realtà aumentata interattiva; Fisico; Politico; Topografico e batimetrico; Altro
ja: 地球儀の内容: 動物地理学; 星座; 環境; インタラクティブな拡張現実; 地勢図; 行政図; 地形と水深; その他
vi: Nội dung bản đồ trên quả địa cầu: Địa lý động vật; Chòm sao; Thuộc về môi trường; Thực tế ảo tăng cường tương tác; Vật lý; Thuộc về chính trị; Địa hình và độ sâu đáy biển; Khác
es: Contenido del mapa del globo: Geografía animal; Constelación; Ambiental; Realidad interactiva aumentada; Físico; Político; Topográfico y batimétrico; Otros
nl: Cartografische inhoud: Dierengeografie; Sterrenbeeld; Milieu; Interactieve augmented reality; Fysiek; Politiek; Topografische en bathymetrische; Overig
lt-LT: Gaublio žemėlapio turinys: Gyvūnų geografija; Žvaigždynų; Aplinkos; Interaktyvus PR; Fizinis; Politinis; Topografinis ir batimetrinis; Kita
pl: Typ globusa: Mapa geograficzna ze zwierzętami; Gwiazdozbiory; Środowiskowe; iInteraktywna rzeczywistość rozszerzona; Fizyczne; Polityczne; Topograficzna i batymetryczna; Pozostałe
zh-CN: 地球仪上的地图内容: 动物地理; 星座; 环境; 交互式增强现实; 地形; 政治; 地形和水深; 其他
de: Globuskarteninhalt: Tiergeographie; Sternenbild; Umweltfreundlich; Interaktive Augmented Reality; Physisch; Politisch; Topografisch und bathymetrisch; Sonstiges
hu: Földgömb térkép tartalma: Állatföldrajz; Csillagkép; Környezeti; Interaktív kiterjesztett valóság; Fizikai; Politikai; Topográfiai és batimetrikus; Egyéb
ko: 지구본 지도 내용: 동물 지리; 별자리; 환경; 인터랙티브 증강 현실; 물리적; 정치; 지형 및 해저 지형; 기타
pt-PT: Conteúdo do mapa-mundo: Geografia animal; Constelação; Ambiental; Realidade aumentada interativa; Físico; Político; Topográfico e batimétrico; Outro
hr-HR: Sadržaj karte globusa: Geografija životinja; Konstelacija; Okoliš; Interaktivna proširena stvarnost; Fizička; Politika; Topografski i batimetrijski; Ostalo
ro-RO: Conținutul hărții globului: Geografie animală; Constelații; Mediu; Realitate augmentată interactivă; Fizic; Politic; Topografic și batimetric; Altele
zh-TW: 地球儀地圖內容: 動物地理學; 星座; 環境; 互動式擴增實境; 實體; 政治; 地形學和測深學; 其他
sv: Globens kartinnehåll: Djurgeografi; Konstellation; Miljö; Interactive förhöjd verklighet; Fysiskt; Politisk; Topografisk och batymetrisk; Övrigt
da: Globussens kortindhold: Dyregeografi; Konstellation; Miljømæssigt; Interaktiv augmented reality; Fysisk; Politik; Topografisk og batymetrisk; Andet
en: Globe map content: Animal geography; Constellation; Environmental; Interactive augmented reality; Physical; Political; Topographic & bathymetric; Other
tr: Dünya haritası içeriği: Hayvan coğrafyası; Takımyıldız; Çevresel; Etkileşimli artırılmış gerçeklik; Fiziksel; Siyasi; Topografik ve batimetrik; Diğer
el: Περιεχόμενο χάρτη υδρόγειου: Γεωγραφία των ζώων; Αστερισμός; Περιβαλλοντικοί παράγοντες; Διαδραστική επαυξημένη πραγματικότητα (AR); Φυσικό; Πολιτική; Τοπογραφικό & βαθυμετρικό; Άλλο
sl-SI: Vsebina globusa: Geografija živali; Ozvezdje; Okoljski; Interaktivna obogatena resničnost; Fizična; Politika; Topografsko in batimetrično; Druga
pt-BR: Conteúdo do mapa-múndi: Geografia animal; Constelação; Ambiental; Realidade aumentada interativa; Físico; Político; Topográfico e batimétrico; Outro
fr: Contenu cartographique du globe: Géographie animale; Constellations; Environnement; Réalité augmentée interactive; Physique; Politique; Topographique et bathymétrique; Autre